臺灣臺北地方法院刑事判決
111年度審簡上字第128號
上  訴  人  
即  被  告  王偉義




上列上訴人即被告傷害案件，不服本院刑事庭中華民國111年3月
31日111年度審簡字第472號第一審刑事簡易判決（起訴案號：11
0年度偵字第33513號），提起上訴，本院管轄之第二審合議庭判
決如下：
    主      文
上訴駁回。
    事實及理由
一、本案經本院審理結果，認原審以上訴人即被告王偉義（下稱
    被告）罪證明確，判決被告係犯刑法第277條第1項之傷害罪
    ，處有期徒刑4月，如易科罰金，以新臺幣（下同）1,000元
    折算1日，其認事、用法均無不當，量刑亦認妥適，應予維
    持。本判決之犯罪事實及證據，除補充「被告於本院第二審
    行準備程序及審理時之自白（見本院卷第49、81頁）」外，
    餘均引用原審判決所記載之事實、證據及理由（如附件）。
二、被告上訴意旨略以：我是因氣憤才為本件犯行，犯後已深具
    悔意，原審量刑確屬過重等語。 
三、上訴駁回理由：
　　法官於有罪判決中，究應如何量處罪刑，為實體法賦予審理
    法官裁量之刑罰權事項，法官行使此項裁量權，自得依據個
    案情節，參諸刑法第57條所定各款犯罪情狀之規定，於該法
    定刑度範圍內，基於合義務性之裁量，量處被告罪刑。量刑
    之裁量權，乃憲法所保障法官獨立審判之核心，法院行使此
    項裁量權，亦非得以任意或自由為之，仍應受一般法律原理
    原則之拘束，即仍須符合法律授權之目的、法律秩序之理念
    、國民法律感情及一般合法有效之慣例等規範，尤其應遵守
    比例原則及平等原則之意旨，否則即可能構成裁量濫用之違
    法。次按量刑輕重，屬為裁判之法院得依職權自由裁量之事
    項，苟其量刑已以行為人之責任為基礎，並斟酌刑法第57條
    各款所列情狀，在法定刑度內，酌量科刑，無顯然失當或違
    反公平、比例及罪刑相當原則者，亦無偏執一端，致明顯失
    出失入情形，自不得指為違法。查被告於本院準備程序及審
    理中均已坦承犯行，並有原審判決所引用之證據在卷可憑，
    足認被告確係犯刑法第277條第1項之傷害罪。原審以被告罪
    證明確，並審酌被告遇事不思理性解決，率爾以徒手毆打、
    丟擲花盆等手段致告訴人洪薔富成傷，所為實屬不該，並兼
    衡其犯後坦承犯行但迄未彌補告訴人所受損害之態度、被告
    於原審準備程序時自陳高職肄業之智識程度、未婚無子女、
    現從事油漆工、月收入約3至4萬元、無須扶養親人等生活狀
    況，暨告訴人傷勢輕重程度、被告犯罪動機、目的、手段及
    素行等一切情狀，量處有期徒刑4月，並諭知易科罰金之折
    算標準，已具體說明量刑之理由，故認原審判決核無逾越法
    定刑度，或有濫用自由裁量權限之違法或不當之情事，本院
    自應予以尊重並維持。是被告以前詞為由提起上訴，其上訴
    尚非有理由，爰予以駁回。
據上論斷，應依刑事訴訟法第455條之1第1項、第3項、第368條
、第373條，判決如主文。　　　　　
本案經檢察官李頲翰提起公訴，檢察官吳春麗、楊舒雯到庭執行
職務。　　　　　　　　　
中　　華　　民　　國　　111 　年　 　9 　　月　　6　　日
　　　　　　　　　刑事第二十一庭  審判長法  官  程克琳
                                        法  官  王筱寧
                                        法  官  倪霈棻
以上正本證明與原本無異。
不得上訴。
　　　　　　　　　　　　　　　        　書記官　蔡旻璋
中　　華　　民　　國　　111 　年　　9 　　月　　 6　　日
附件：
臺灣臺北地方法院刑事簡易判決
111年度審簡字第472號
公  訴  人  臺灣臺北地方檢察署檢察官
被      告  王偉義




上列被告因傷害案件，經檢察官提起公訴（110年度偵字第33513
號），被告於本院準備程序中自白犯罪（111年度審訴字第317號
），經本院認宜以簡易判決處刑，爰不經通常程序，逕以簡易判
決處刑如下：
    主  文
王偉義犯傷害罪，處有期徒刑肆月，如易科罰金，以新臺幣壹仟
元折算壹日。
    事實及理由
一、本案事實及證據，除證據部分增列「被告王偉義於本院準備
    程序之自白（見審訴字卷第44頁）」之外，餘均引用檢察官
    起訴書之記載（如附件）。 
二、論罪科刑：
  ㈠法律適用：
    核被告所為，係犯刑法第277條第1項之傷害罪。
　㈡累犯不予加重之說明：
　  查被告前因違反毒品防制條例案件，經法院判處有期徒刑5
    月確定後，於109年1月5日因縮刑期滿執行完畢等情，固有
    臺灣高等法院被告前案紀錄表在卷可參，其於受有期徒刑執
    行完畢後，5年內故意再犯本案有期徒刑以上之罪，為累犯
    ，然本院審酌其前案所犯案件與本案罪名有別，罪質互異，
    綜觀全案情節，並無加重最低法定本刑之必要，依司法院釋
    字第775號解釋意旨，不再依刑法第47條第1項之規定加重其
    刑。
　㈢量刑審酌：
　  爰以行為人責任為基礎，審酌被告遇事不思理性解決，率爾
    以徒手毆打、丟擲花盆等手段致告訴人洪薔富成傷，所為實
    屬不該，兼衡其犯後坦承犯行但迄未彌補告訴人所受損害之
    態度、被告準備程序時自陳高職肄業之智識程度、未婚無子
    女、現從事油漆工、月收入約新臺幣3至4萬元、無須扶養親
    人等生活狀況，暨告訴人傷勢輕重程度、被告犯罪動機、目
    的、手段及素行等一切情狀，量處如主文所示之刑，並諭知
    易科罰金之折算標準，以資儆懲。
　㈣不予沒收之說明：
　　未扣案之水果刀等物，固為被告供本案犯行所用之物，然既
    未扣案，又無證據證明屬違禁物，縱予沒收或追徵之宣告，
    除另使刑事執行程序開啟之外，其所收之特別預防及社會防
    衛效果亦甚微弱，沒收或追徵顯欠缺刑法上重要性，為符合
    比例原則並兼顧訴訟經濟，爰依刑法第38條之2第2項之規定
    ，不予宣告沒收或追徵。
三、依刑事訴訟法第449條第2項、第3項、第454條第2項（依法
    院辦理刑事訴訟案件應行注意事項第159點，判決書據上論
    結部分，得僅引用應適用之程序法條），逕以簡易判決處刑
    如主文。
四、如不服本判決，得自收受送達之翌日起20日內向本院提出上
    訴狀，上訴於本院第二審合議庭（須附繕本）。
本案經檢察官李頲翰提起公訴，檢察官黃耀賢到庭執行職務。
中　　華　　民　　國　　111 　年　　3 　　月　　31　　日
  　　　　　　　　刑事第二十庭  法　官  賴鵬年　
以上正本證明與原本無異。 
如不服本判決應於收受送達後20日內向本院提出上訴書狀，並應
敘述具體理由；其未敘述上訴理由者，應於上訴期間屆滿後20日
內向本院補提理由書（均須按他造當事人之人數附繕本）「切勿
逕送上級法院」。告訴人或被害人如對於本判決不服者，應具備
理由請求檢察官上訴，其上訴期間之計算係以檢察官收受判決正
本之日期為準。 因疫情而遲誤不變期間，得向法院聲請回復原
狀。
                                書記官　萬可欣
中　　華　　民　　國　　111 　年　　3 　　月　　31　　日
附錄本案論罪科刑法條全文：
中華民國刑法第277條
傷害人之身體或健康者，處5年以下有期徒刑、拘役或50萬元以
下罰金。
犯前項之罪，因而致人於死者，處無期徒刑或7年以上有期徒刑
；致重傷者，處3年以上10年以下有期徒刑。
附件：
臺灣臺北地方檢察署檢察官起訴書
                                    110年度偵字第33513號
　　被　　　告　王偉義　0　00歲（民國00年0月0日生）
　　　　　　　　　　　　籍設00市○○區○○○路0段000號
　　　　　　　　　　　　    0樓
                           （臺北市○○區○○○○○0
　　　　　　　　　　　　○居○○市○○區○○路0段00巷00                             號1樓
　　　　　　　　　　　　國民身分證統一編號：Z000000000號
上列被告因傷害案件，業經偵查終結，認應提起公訴，茲將犯罪
事實及證據並所犯法條分敘如下:
    犯罪事實
一、王偉義於民國110年10月2日下午5時許，在臺北市○○區○○路0
    段000巷00號前，與洪薔富發生口角，王偉義竟基於傷害之
    接續犯意，先徒手毆打洪薔富，復持水果刀刺向洪薔富，洪
    薔富以右手奪下水果刀後，王偉義並拿起掃把且撿拾路邊花
    盆對洪薔富丟擲，使洪薔富受有頭部鈍傷、右手第三指撕裂
    傷、右手手指多處損傷、右前臂擦傷等傷
二、案經洪薔富訴由臺北市政府警察局文山第一分局報告偵辦。
    證據並所犯法條
一、證據清單及待證事實:
編號 證    據    名    稱 待     證    事     實 一 被告王偉義於警詢時之供述。 坦承被告於上開時、地有傷害告訴人之事實。 二 告訴人洪薔富於警詢及偵查中指述。 佐證於上開時、地，被告有傷害告訴人之事實。  三 證人林博文於警詢時證述。 佐證於上開時、地，被告有傷害告訴人之事實。 四 監視器檔案及錄影畫面截圖。 佐證於上開時、地，被告有傷害告訴人之事實。 五 臺北市立萬芳醫院診斷證明書1紙。 佐證告訴人受有犯罪事實欄所載之傷害。 
二、核被告王偉義所為，係犯刑法第277條第1項傷害罪嫌。
三、依刑事訴訟法第251條第1項提起公訴。
  此　致
臺灣臺北地方法院
中　　華　　民　　國　 110　　年　　12　　月　　15　　日
　　　　　　　　　　　　　檢　察　官　李  頲  翰
本件正本證明與原本無異
中　　華　　民　　國　 111　　年　　1 　　月　　11　　日
    　　　　　　　　　　　書　記　官  馬  玉  珊